【裁判字號】    97,易,652
【裁判日期】    970523
【裁判案由】    竊盜
【裁判全文】
臺灣彰化地方法院刑事判決               97年度易字第652號
公  訴  人  臺灣彰化地方法院檢察署檢察官
被      告  丙○○
            丁○○
            乙○○
上列被告等因竊盜案件，經檢察官提起公訴（97年度偵字第1300
號），本院判決如下：
    主  文
丙○○、丁○○、乙○○結夥三人以上竊盜，均處有期徒刑陸月
，如易科罰金，以新臺幣壹仟元折算壹日。
    犯罪事實
一、丙○○於民國97年1月7日下午3時許，行經彰化縣溪州鄉○○段36之397地號農地，見該農地圍籬上塑膠管內有鐵管可
    竊取變賣，竟聯絡丁○○駕駛改裝之三輪車至該農地，準備
    予以竊取、載運，嗣乙○○亦行經該處，渠三人即共同基於
    意圖為自己不法所有之犯意聯絡，於當日下午3時30分許，
    由丙○○、丁○○二人徒手拔取甲○○所有之農地圍籬上塑
    膠管內之鐵管，再將鐵管交給乙○○放置在上開三輪車上，
    共竊取得鐵管6支（每支價值新臺幣150元），適甲○○至上
    開農地工作，發現丙○○等三人正在竊取、搬運鐵管上車，
    即當場喝止並要求丙○○等人返還鐵管6支，丙○○等人不
    願意，甲○○則主動將三輪上之鐵管6支取回，丙○○等人
    見狀不對而離開現場。
二、案經甲○○訴由彰化縣警察局北斗分局報告臺灣彰化地方法
    院檢察署檢察官偵查起訴。
    理  由
一、按被告以外之人於審判外之陳述，雖不符刑事訴訟法第159
    條之1至第159條之4之規定，而經當事人於審判程序同意作
    為證據，法院審酌該言詞陳述或書面陳述作成時之情況，認
    為適當者，亦得為證據。當事人、代理人或辯護人於法院調
    查證據時，知有第159條第1項不得為證據之情形，而未於言
    詞辯論終結前聲明異議者，視為有前項之同意，刑事訴訟法
    第159條之5定有明文。查本案全部卷證，公訴人、被告三人
    均不爭執其證據能力，本院復衡以該等供述證據作成時之情
    況，應為適當，是可認後述所引用證據之證據能力均無疑義
    ，合先敘明。
二、訊據被告丙○○、乙○○及丁○○均矢口否認涉有竊盜犯行
    ，被告丙○○辯稱：「當時我有拔起角鐵（指本案鐵管），
    我大約拿3支角鐵放在車上，然後甲○○說是他的，還要用
    ，我就放在地上」云云；被告丁○○則供稱：當時伊是撿鐵
    絲，並沒有拔角鐵云云；稱被告乙○○辯稱：當告訴人在喊
    叫時，其有將鐵管還給告訴人，故沒有涉及竊盜等語云云。
    經查，上揭犯罪事實，業經告訴人甲○○於偵查中結證述:
    「（你有無看到被告三人拿角鐵?）乙○○把角鐵放到三輪
    車，丙○○、丁○○二人從田邊拔角鐵起來，拿給乙○○放
    在三輪車上。」等語明確；又證人即共同被告丙○○於警詢
    中證稱: 「我看到現場有鐵管，然後我就去找丁○○要他開
    三輪車到現場載運鐵管，我們跟丁○○到現場時剛好遇到乙○○，我們三人就共同將把放置於現場之鐵管搬到丁○○三
    輪車上。」、「乙○○跟丁○○都有跟我參與竊取被害人的
    鐵管。」等語；被告丁○○亦於警詢、偵查中自承: 被告丙○○有將竊取之鐵管搬運、放置在其三輪車上等語，足見被
    告丁○○與其餘二人亦有犯意之聯絡與行為之分擔無誤，其
    辯稱僅在現場撿鐵絲、沒有參與云云，核無足採。綜上，本
    件事證明確，被告三人竊盜犯行洵堪認定。
二、按刑法上竊盜罪既遂、未遂區分之標準，係採權力支配說，
    即行為人將竊盜之客體，移入一己實力支配之下者為既遂，
    若著手於竊盜，而尚未脫離他人之持有，或未移入一己實力
    支配之下者，則為未遂（最高法院84年度臺上字第2256號判
    決要旨參照），本件被告三人既將所竊得之鐵管搬運上車，
    顯已將鐵管置於自己之實力支配下，縱告訴人嗣將鐵管取回
    ，仍無礙於竊盜犯行既遂之成立。核被告三人所為，均係犯
    刑法第321條第1項第4款之加重竊盜罪。被告三人就上開加
    重竊盜犯行，有犯意之聯絡及行為之分擔，俱為共同正犯。
    爰審酌被告三人竟不思循合法正當途徑獲取財物，徒想不勞
    而獲，及竊盜之手段、竊取物品之價值、對被害人所生之危
    害，及被告渠等智識程度、犯罪之動機、犯罪後之態度等一
    切情狀，分別量處如主文所示之刑，並諭知易科罰金之折算
    標準，以示懲儆。公訴意旨對被告請求從重量刑，惟本院酌
    以上情，認量處如主文所示之刑，已足以懲治被告之犯行，
    附此敘明。
據上論斷，應依刑事訴訟法第299條第1項前段，刑法第28條、第
321條第1項第4款、第41條第1項，判決如主文。
本案經檢察官陳茂榮到庭執行職務
中    華    民    國    97    年     5    月    23    日
                  刑事第三庭      法  官  吳俊螢
以上正本證明與原本無異。
如不服本判決，應於判決送達後10日內，向本院提出上訴書狀，
上訴書狀應「敘述具體上訴理由」，並按他造當事人之人數附繕
本。「切勿逕送上級法院」。
告訴人或被害人對於判決如有不服具備理由請求檢察官上訴者，
其上訴期間之計算係以檢察官收受判決正本之日期為準。
中    華    民    國    97    年     5    月    23    日
                                  書記官  林怡吟
附錄本案論罪科刑法條全文：
中華民國刑法第321條
（加重竊盜罪）
犯竊盜罪而有左列情形之一者，處六月以上、五年以下有期徒刑
：
一、於夜間侵入住宅或有人居住之建築物、船艦或隱匿其內而犯
    之者。
二、毀越門扇、牆垣或其他安全設備而犯之者。
三、攜帶兇器而犯之者。
四、結夥三人以上而犯之者。
五、乘火災、水災或其他災害之際而犯之者。
六、在車站或埠頭而犯之者。
前項之未遂犯罰之。


司法院資訊處製作；財團法人民間司法改革基金會備份。
